# 请教陈版主及各位，煤矿企业井下固定资产折旧方法

提问人：jingyanlv 时间：2011-08-29 09:44:15
请教陈版主及各位，煤矿企业井巷固定资产的折旧方法是否一定要采用产量法？能否采用直线法？

回答人：chenyiwei
赞同上述各位意见，折旧方法是体现固定资产中所包含的经济利益的预期实现方式的会计估计。当然，在确定会计估计时，与同行业之间的可比性和行业会计惯例也是考虑因素之一。